<!DOCTYPE html PUBLIC "-//W3C//DTD XHTML 1.0 Transitional//EN" "http://www.w3.org/TR/xhtml1/DTD/xhtml1-transitional.dtd">
<html xmlns="http://www.w3.org/1999/xhtml">
<head>
	<meta http-equiv="Content-Type" content="text/html; charset=iso-8859-1" />
	<title>Ymmärrä suomea</title>
	<style type="text/css" media="all">@import "css/styles.css";</style>
	<script type="text/javascript" src="swfobject.js"></script>
</head>
<body class="font-medium">
	<div id="main-wrapper">
		<div id="topbar"></div>
		<div id="main-menu">
			<table cellspacing="0" cellpadding="0" border="0" class="add-links"><tr>
				<td class="item"><img class="raquo" src="i/raquo.gif" alt="" height="7" width="4" /><a href="/ymmarra/index.php?moduli=sanakirja">Sanakirja</a></td>
				<td class="item"><img class="raquo" src="i/raquo.gif" alt="" height="7" width="4" /><a href="/ymmarra/index.php?moduli=verbit">Verbiluettelo</a></td>
				<td class="item"><img class="raquo" src="i/raquo.gif" alt="" height="7" width="4" /><a href="/ymmarra/index.php?moduli=kielioppi">Kielioppi</a></td>
			</tr></table>
			<table cellspacing="0" cellpadding="0" border="0"><tr>
				<td class="item"><img class="raquo" src="i/raquo.gif" alt="" height="7" width="4" /><a href="/ymmarra/index.php">Etusivu</a></td>
				<td class="item"><img class="raquo" src="i/raquo.gif" alt="" height="7" width="4" /><a href="/ymmarra/index.php?moduli=tekstit">Lukutekstit</a></td>
			</tr></table>
		</div>
		<div id="content">
			<table cellspacing="0" cellpadding="0" border="0" id="content-wrapper"><tr>
				<td>
					<div id="left-menu">
												<div class="header-verb"><span>Verbit</span></div>
						<div class="menu">
								<div class="init"><a href="/ymmarra/index.php?moduli=verbit&kirjain=a">A</a></div>
								<div class="init"><a href="/ymmarra/index.php?moduli=verbit&kirjain=e">E</a></div>
								<div class="init"><a href="/ymmarra/index.php?moduli=verbit&kirjain=h">H</a></div>
								<div class="init"><a href="/ymmarra/index.php?moduli=verbit&kirjain=i">I</a></div>
								<div class="init"><a href="/ymmarra/index.php?moduli=verbit&kirjain=j">J</a></div>
								<div class="init"><a href="/ymmarra/index.php?moduli=verbit&kirjain=k">K</a></div>
								<div class="init"><a href="/ymmarra/index.php?moduli=verbit&kirjain=l">L</a></div>
								<div class="init"><a href="/ymmarra/index.php?moduli=verbit&kirjain=m">M</a></div>
								<div class="init"><a href="/ymmarra/index.php?moduli=verbit&kirjain=n">N</a></div>
								<div class="init"><a href="/ymmarra/index.php?moduli=verbit&kirjain=o">O</a></div>
								<div class="init"><a href="/ymmarra/index.php?moduli=verbit&kirjain=p">P</a></div>
								<div class="init"><a href="/ymmarra/index.php?moduli=verbit&kirjain=r">R</a></div>
								<div class="init"><a href="/ymmarra/index.php?moduli=verbit&kirjain=s">S</a></div>
								<div class="init"><a href="/ymmarra/index.php?moduli=verbit&kirjain=t">T</a></div>
								<div class="init"><a href="/ymmarra/index.php?moduli=verbit&kirjain=u">U</a></div>
								<div class="init"><a href="/ymmarra/index.php?moduli=verbit&kirjain=v">V</a></div>
								<div class="init"><a href="/ymmarra/index.php?moduli=verbit&kirjain=y">Y</a></div>
								<div class="init"><a href="/ymmarra/index.php?moduli=verbit&kirjain=Ä">Ä</a></div>
						</div>					</div>
				</td>
				<td>
					<div id="main-content">
						<div id="path">
							<a href=".">Etusivu</a> &gt; <a href="/ymmarra/index.php?moduli=verbit&kirjain=L">L</a>						</div>
													<h1>LUNASTAA</h1>
						<table cellspacing="0" cellpadding="0" border="0">
							<tr>
								<td colspan="2" style="padding-bottom:10px;"><strong>Aktiivin indikatiivi</strong></td>
							</tr>
							<tr>
								<td><pre>PREESENS                   
minä     lunastan          
sinä     lunastat          
hän      lunastaa          
me       lunastamme        
te       lunastatte        
he       lunastavat        

PASSIIVI
         lunastetaan       

IMPERFEKTI                 
         lunastin          
         lunastit          
         lunasti           
         lunastimme        
         lunastitte        
         lunastivat        

PASSIIVI
         lunastettiin      

PERFEKTI
olen     lunastanut        
olet     lunastanut        
on       lunastanut        
olemme   lunastaneet       
olette   lunastaneet       
ovat     lunastaneet       

PASSIIVI
on       lunastettu        

PLUSKVAMPERFEKTI
olin     lunastanut        
olit     lunastanut        
oli      lunastanut        
olimme   lunastaneet       
olitte   lunastaneet       
olivat   lunastaneet       

PASSIIVI
oli      lunastettu        
</pre></td>
								<td>&nbsp;&nbsp;&nbsp;</td>
								<td><pre>  KIELTOMUOTO
  en        lunasta
  et        lunasta
  ei        lunasta
  emme      lunasta
  ette      lunasta
  eivät     lunasta


  ei        lunasteta

   
  en        lunastanut
  et        lunastanut
  ei        lunastanut
  emme      lunastaneet
  ette      lunastaneet
  eivät     lunastaneet


  ei        lunastettu 


  en    ole lunastanut
  et    ole lunastanut
  ei    ole lunastanut
  emme  ole lunastaneet
  ette  ole lunastaneet
  eivät ole lunastaneet


  ei    ole lunastettu 


  en    ollut  lunastanut
  et    ollut  lunastanut
  ei    ollut  lunastanut
  emme  olleet lunastaneet
  ette  olleet lunastaneet
  eivät olleet lunastaneet


  ei    ollut  lunastettu
</pre></td>
							</tr>
						</table>
						<table cellspacing="0" cellpadding="0" border="0">
							<tr>
								<td colspan="2" style="padding-bottom:10px;"><strong>Aktiivin konditionaali</strong></td>
							</tr>
							<tr>
								<td><pre>PREESENS
minä     lunastaisin       
sinä     lunastaisit       
hän      lunastaisi        
me       lunastaisimme     
te       lunastaisitte     
he       lunastaisivat     

PASSIIVI
         lunastettaisiin   

PERFEKTI
olisin   lunastanut        
olisit   lunastanut        
olisi    lunastanut        
olisimme lunastaneet       
olisitte lunastaneet       
olisivat lunastaneet       

PASSIIVI
olisi    lunastettu        
</pre></td>
								<td>&nbsp;&nbsp;&nbsp;</td>
								<td><pre> 
  en        lunastaisi
  et        lunastaisi
  ei        lunastaisi
  emme      lunastaisi
  ette      lunastaisi
  eivät     lunastaisi


  ei        lunastettaisi 


  en    olisi  lunastanut
  et    olisi  lunastanut
  ei    olisi  lunastanut
  emme  olisi  lunastaneet
  ette  olisi  lunastaneet
  eivät olisi  lunastaneet 


  ei    olisi  lunastettu
</pre></td>
							</tr>
						</table>
						<table cellspacing="0" cellpadding="0" border="0">
							<tr>
								<td colspan="2" style="padding-bottom:10px;"><strong>Aktiivin potentiaali</strong></td>
							</tr>
							<tr>
								<td><pre>PREESENS
minä     lunastanen        
sinä     lunastanet        
hän      lunastanee        
me       lunastanemme      
te       lunastanette      
he       lunastanevat      

PASSIIVI
         lunastettaneen    

PERFEKTI
lienen   lunastanut        
lienet   lunastanut        
lienee   lunastanut        
lienemme lunastaneet       
lienette lunastaneet       
lienevät lunastaneet       

PASSIIVI
lienee   lunastettu        
</pre></td>
								<td>&nbsp;&nbsp;&nbsp;</td>
								<td><pre> 
  en        lunastane
  et        lunastane
  ei        lunastane
  emme      lunastane
  ette      lunastane
  eivät     lunastane


  ei        lunastettane 


  en    liene  lunastanut
  et    liene  lunastanut
  ei    liene  lunastanut
  emme  liene  lunastaneet
  ette  liene  lunastaneet
  eivät liene  lunastaneet


  ei    liene  lunastettu
</pre></td>
							</tr>
						</table>
						<table cellspacing="0" cellpadding="0" border="0">
							<tr>
								<td colspan="2" style="padding-bottom:10px;"><strong>Aktiivin imperatiivi</strong></td>
							</tr>
							<tr>
								<td><pre>PREESENS

(sinä)   lunasta           
(hän)    lunastakoon       
(me)     lunastakaamme     
(te)     lunastakaa        
(he)     lunastakoot       

PASSIIVI
         lunastettakoon    

PERFEKTI

ole      lunastanut        
olkoon   lunastanut        
olkaamme lunastaneet       
olkaa    lunastaneet       
olkoot   lunastaneet       

PASSIIVI

olkoon   lunastettu        
</pre></td>
								<td>&nbsp;&nbsp;&nbsp;</td>
								<td><pre> 

  älä       lunasta
  älköön    lunastako
  älkäämme  lunastako
  älkää     lunastako
  älkööt    lunastako


  älköön    lunastettako 



  älä      ole  lunastanut
  älköön   olko lunastanut
  älkäämme olko lunastaneet
  älkää    olko lunastaneet
  älkööt   olko lunastaneet



  älköön   olko lunastettu
</pre></td>
							</tr>
						</table>
						<table cellspacing="0" cellpadding="0" border="0">
							<tr>
								<td colspan="2" style="padding-bottom:10px;"><strong>Verbin nominaalimuodot</strong></td>
							</tr>
							<tr>
								<td><pre>I INFINITIIVI              

Lyhyempi muoto:            
         lunastaa          

Pitempi muoto:             
         lunastaakseni     
         lunastaaksesi
         lunastaakseen
         lunastaaksemme
         lunastaaksenne
         lunastaakseen

III  INFINITIIVI           

inessiivi    lunastamassa  
elatiivi     lunastamasta  
illatiivi    lunastamaan   
adessiivi    lunastamalla
abessiivi    lunastamatta  
instruktiivi lunastaman    
                           
Passiivi
instruktiivi lunastettaman 
                           
                           
</pre></td>
								<td>&nbsp;&nbsp;&nbsp;</td>
								<td><pre>  II INFINITIIVI

  inessiivi     lunastaessa
  instruktiivi  lunastaen

  Passiivi
  inessiivi    lunastettaessa 






  IV INFINITIIVI

  nominatiivi   lunastaminen
  partitiivi    lunastamista
     

  I PARTISIIPPI
  aktiivi       lunastava
  passiivi      lunastettava 

  II PARTISIIPPI
  aktiivi       lunastanut
  passiivi      lunastettu
</pre></td>
							</tr>
						</table>

					</div>
				</td>
			</tr></table>		</div>
		<div id="footer"><a href="http://www.oph.fi/"><img src="i/oph_logo_ymmarrasuomea.gif" width="157" height="35" alt="OPH" /></a></div>
	</div>
</body>
</html>
